【裁判字號】    90,易,2376
【裁判日期】    901030
【裁判案由】    恐嚇
【裁判全文】
臺灣臺中地方法院刑事判決                          九十年度易字第二三七六號
    公  訴  人  台灣台中地方法院檢察署檢察官
    被      告  乙○○
右列被告因恐嚇案件，經檢察官提起公訴（八十九年度偵字第一九五四五號），本院
判決如左：
    主  文
乙○○無罪。
    理  由
一、公訴意旨如後附起訴書所載。
二、按犯罪事實，應依證據認定之，無證據不得推定其犯罪事實，又不能證明被告犯
    罪者，應諭知無罪之判決，刑事訴訟法第一百五十四條、第三百零一條第一項分
    別定有明文；另事實之認定，應憑證據，如未能發現相當證據，或證據不足以證
    明，自不能以推測或擬制之方法，以為裁判基礎，最高法院四十年台上字第八六
    號判例參照。本件公訴人認被告涉有恐嚇危害安全之罪嫌，無非係以被告持木劍
    揮打告訴人丙○○所駕駛之自小客車前方擋風玻璃及側面車窗，致告訴人與其女
    兒甲○○心生畏懼為其依據。然訊之被告乙○○，固坦承於民國八十八年一月三
    日晚上十一時許（起訴書載晚上八時許），持木劍打破告訴人所駕駛之自小客車
    前擋風玻璃及右側窗玻璃之事實，惟否認有恐嚇告訴人及其女兒之意思或行為，
    辯稱：當晚告訴人在伊家後窗窺視，伊以為是小偷，乃持家中木劍從前門追出，
    追到告訴人停車處時，伊才看清是告訴人，而因告訴人迅從車內取出照相機對伊
    拍照，伊方憤而用木劍打擊車子的玻璃，又當時很黑，伊並不知道甲○○坐在車
    內等語。
三、經查，告訴人於九十年八月十四日在本院雖稱：「中午被告和方志政（告訴人之
    同居人、被告之兄）打傷我，而且把我女兒藏起來，當天晚上我要回去拿東西時
    ，還沒有進屋內，被告看到我就拿木劍追出，他追著我打是要我死，也有說要我
    死‧‧‧他打破車子玻璃，警察未到前，我怕他跑掉，就順手取車內照相機拍攝
    當時情形」，然被告稱：「我敲打車子玻璃時，都沒有講任何話，那天我真的當
    她是賊，是她跑進車內拿照相機照我，閃光燈一閃的時候我才敲的」（參本院九
    十年十月三十日審判筆錄），且本院觀諸告訴人之警、偵訊筆錄，其於一再指訴
    被告毀損其車時，並未曾提及被告同時有說什麼令其母女不安的話，起訴書因而
    沒有任何相關之記載，而按當時被告若有意打死告訴人或說要打死告訴人，應不
    會於打破車子的玻璃後即罷手，還任由告訴人拍照存證（告訴人當時所拍之照片
    附於偵卷第二五頁下面），是以告訴人所言應有誇大不實之處，被告所述則較合
    常理而可信。又刑法第三百零五條恐嚇危害安全罪，係以將來惡害之通知，使人
    心生畏怖為構成要件，亦即以加害生命、身體、自由、名譽、財產等事通知他人
    ，使被恐嚇者之生活狀態陷於不安之境方屬相當；今被告持木劍毀損告訴人車子
    玻璃之行為，雖可能讓告訴人母女感到害怕，此與遭受竊盜、搶奪、強盜、傷害
    ‧‧‧等等侵害都可能會感到害怕一樣，但這終究是該毀損、竊盜、搶奪、強盜
    、傷害‧‧‧等等行為所造成之結果，僅能科以該些罪責，非能因此再令行為者
    負恐嚇危害安全之刑責，故被告於毀損車子玻璃時，既未以其他將來之惡害通知
    告訴人，則其行為僅符合刑法毀損罪之構成要件，未能再科以恐嚇危害安全罪，
    縱然被告當時確有基於殺害告訴人之意思而追打告訴人，亦屬已經實行之殺人未
    遂行為，而與恐嚇危害安全罪無涉。
四、毀損罪依刑法第三百五十七條之規定，須告訴乃論，而告訴人遲至八十九年一月
    十三日方提出告訴，已逾刑事訴訟法第二百三十七條所規定之六個月告訴期間，
    公訴人無法對被告提起毀損罪之訴訟，而轉控以恐嚇危害安全罪，實有未當。此
    外，復查無任何積極證據足資證明被告有何公訴人所指之犯行，依右揭條文規定
    ，自應為被告無罪之諭知。
據上論斷，應依刑事訴訟法第三百零一條第一項，判決如主文。
中      華      民      國    九十      年      十      月     三十     日
                                        法  官  李  秋  娟
右正本證明與原本無異。
如不服本判決，應於判決送達後十日內向本院提出上訴狀，上訴於臺灣高等法院臺中
分院( 須附繕本 )。
                                        書記官
中      華      民      國    九十      年      十      月     三十     日


司法院資訊處製作；財團法人民間司法改革基金會備份。
